【裁判字號】    99,補,439
【裁判日期】    991108
【裁判案由】    遷讓房屋等
【裁判全文】
臺灣基隆地方法院民事裁定               99年度補字第439號
原      告  甲○○
上列原告與被告乙○○間請求遷讓房屋等事件，本院裁定如下：
    主  文
本件訴訟標的價額核定為新臺幣壹佰貳拾肆萬元。
原告至遲應於前開核定訴訟標的價額之裁定確定後五日內，向本
院補繳第一審裁判費新臺幣壹萬仟貳佰柒拾陸元。如逾期未補
繳，即駁回其訴。
    理  由
一、本件原告起訴未據繳納裁判費，亦未載明其訴訟標的價額。
    查原告請求被告遷讓房屋部分，既係以房屋永久之占有回復
    為標的，其價額自應以該房屋之價值為準；而兩造就上開房
    屋約定每月租金為新臺幣（下同）10,000元，依土地法第97
    條第1項以逆推知法推算，上開房屋應有600,000元之價值（
    計算式：10,000元×12月÷10%＝1,200,000元），爰核定遷
    讓房屋部分訴訟標的之價額為1,200,000 元。再查，原告另
    請求被告應給付積欠租金部分共計40,000元，依民事訴訟法
    第77條之2第1項前段規定，以一訴主張數項標的者，其價額
    合併計算之，是本件訴訟標的價額合計為1,240,000 元，爰
    核定本件訴訟標的之價額為1,240,000元。
二、按「因財產權而起訴，其訴訟標的之金額或價額在新台幣十
    萬元以下部分，徵收一千元；逾十萬元至一百萬元部分，每
    萬元徵收一百元；逾一百萬元至一千萬元部分，每萬元徵收
    九十元；逾一千萬元至一億元部分，每萬元徵收八十元；逾
    一億元至十億元部分，每萬元徵收七十元；逾十億元部分，
    每萬元徵收六十元；其畸零之數不滿萬元者，以萬元計算。
    」民事訴訟法第77條之13定有明文。又依「臺灣高等法院民
    事訴訟、非訟事件、強制執行費用提高徵收數額標準」規定
    ，訴訟標的之金額或價額逾十萬元部分，加徵原定數額十分
    之一。本件訴訟標的之價額為1,240,000 元，故應徵第一審
    裁判費13,276元。
三、當事人對於本院核定訴訟標的價額之裁定，得於10日內抗告
    。故原告至遲應於本院前開核定訴訟標的價額之裁定確定後
    5日內，向本院補繳第一審裁判費13,276 元。如逾期未補繳
    ，即以裁定駁回其訴。
四、依民事訴訟法第77條之2、第249條第1項但書規定，裁定如
    主文。
中    華    民    國    99    年    11    月    8     日
                  民事庭法  官  林淑鳳
以上正本係照原本作成。
如不服本裁定關於核定訴訟標的價額部分，應於送達後10日內向
本院提出抗告狀，並繳納抗告費新臺幣1000元；其餘關於命補繳
裁判費部分，不得抗告。
中    華    民    國    99    年    11    月    8     日
                        書記官  王鵬勝

司法院資訊處製作；財團法人民間司法改革基金會備份。
